vi: Cấu tạo bóng golf: 1 lớp; 2 lớp; 3 lớp; 4 lớp; 5 lớp; Khác
es: Construcción de pelotas de golf: 1 pieza; 2 piezas; 3 piezas; 4 piezas; 5 piezas; Otra
hu: Golflabda felépítése: 1 részes; 2 részes; 3 részes; 4 részes; 5 részes; Egyéb
el: Κατασκευή μπάλας γκολφ: 1 τεμαχίου; 2 τεμαχίων; 3 τεμαχίων; 4 τεμαχίων; 5 τεμαχίων; Άλλο
cs: Konstrukce golfového míčku: 1vrstvý; 2vrstvý; 3vrstvý; 4vrstvý; 5vrstvý; Ostatní
zh-TW: 高爾夫球結構: 單層; 雙層; 三層; 四層; 五層; 其他
tr: Golf topu yapımı: 1 parçalı; 2 parçalı; 3 parçalı; 4 parçalı; 5 parçalı; Diğer
sl-SI: Konstrukcija žogice za golf: 1-delna; 2-delna; 3-delna; 4-delna; 5-delna; Drugo
pt-PT: construção de uma bola de golfe: 1 peça; 2 peças; 3 peças; 4 peças; 5 peças; Outro
it: Costruzione della pallina da golf: 1 pezzo; 2 pezzi; 3 pezzi; 4 pezzi; 5 pezzi; Altro
lt-LT: Golfo kamuoliuko konstrukcija: 1 dalies; 2 dalių; 3 dalių; 4 dalių; 5 dalių; Kita
de: Konstruktion des Golfballs: 1-Piece; 2-Piece; 3-Piece; 4-Piece; 5-Piece; Andere
nl: Golfbal constructie: 1-delig; 2-delig; 3-delig; 4-delig; 5-delig; Anders
ru: Конструкция мяча для гольфа: Однослойный; Двухслойный; Трехслойный; Четырехслойный; Пятислойный; Другое
pl: Konstrukcja piłki golfowej: 1-częściowa; 2-częściowa; 3-częściowa; 4-częściowa; 5-częściowa; Inna
sk-SK: Konštrukcia golfovej loptičky: 1-vrstvová; 2-vrstvová; 3-vrstvová; 4-vrstvová; 5-vrstvová; Iné
nb: Golfballkonstruksjon: 1-delt; 2-delt; 3-delt; 4-delt; 5-delt; Annet
fi: Golfpallon rakenne: 1-osainen; 2-osainen; 3-osainen; 4-osainen; 5-osainen; Muu
ja: ゴルフボールの構造: 1ピース; 2ピース; 3ピース; 4ピース; 5ピース; その他
fr: Construction de la balle de golf: 1 pièce; 2 pièces; 3 pièces; 4 pièces; 5 pièces; Autre
zh-CN: 高尔夫球结构: 单层; 双层; 三层; 四层; 五层; 其他
da: Golfboldkonstruktion: 1-piece; 2-piece; 3-piece; 4-piece; 5-piece; Anden
ro-RO: Construcția mingii de golf: 1 strat; 2 piese; 3 piese; 4 piese; 5 piese; Altele
sv: Golfbollskonstruktion: 1-delad; 2-delad; 3-delad; 4-delad; 5-delad; Annan
bg-BG: Конструкция на топка за голф: От 1 част; От 2 части; От 3 части; От 4 части; От 5 части; Друго
th: โครงสร้างของลูกกอล์ฟ: 1 ชิ้น; 2 ชิ้น; 3 ชิ้น; 4 ชิ้น; 5 ชิ้น; อื่นๆ
en: Golf ball construction: 1-piece; 2-piece; 3-piece; 4-piece; 5-piece; Other
ko: 골프공 구조: 1피스; 2피스; 3피스; 4피스; 5피스; 기타
pt-BR: Bola de golfe construção: 1 peça; 2 peças; 3 peças; 4 peças; 5 peças; Outro
hr-HR: Konstrukcija loptice za golf: Jednodijelna; Dvodijelna; Trodijelna; Četverodijelna; Peterodijelna; Ostalo